【裁判字號】    99,易,547
【裁判日期】    990706
【裁判案由】    竊盜
【裁判全文】
臺灣苗栗地方法院刑事判決               99年度易字第547號
公  訴  人  臺灣苗栗地方法院檢察署檢察官
被      告  甲○○
上列被告因竊盜案件，經檢察官提起公訴（99年度偵字第889號）
，本院依簡式審判程序判決如下：
    主  文
甲○○竊盜，累犯，處有期徒刑參月，如易科罰金，以新台幣壹
仟元折算壹日。
    犯罪事實及理由
一、犯罪事實：
（一）甲○○有下列構成累犯之前科紀錄：因施用毒品案件，
      經本院於民國92年12月31日以92年度易字第507 號判決，
      判處有期徒刑1 年，於93年2 月13日確定。因贓物案件
      ，經本院於93年7 月6 日以93年度苗簡字第451 號判決，
      判處有期徒刑4 月並確定。因竊盜案件，經台灣高等法
      院台中分院於93年7 月30日以93年度上易字第668 號判決
      ，判處有期徒刑1 年6 月並確定。因施用毒品案件，經
      本院於93年8 月5 日以93年度易字第227 號判決，判處有
      期徒刑1 年4 月，於93年8 月23日確定。嗣上開
      案件，分別減為有期徒刑6 月、2 月、9 月、8 月，並定
      應執行刑為有期徒刑1 年11月15日，於96年4 月4 日假釋
      出監，假釋期間付保護管束，於96年7 月16日假釋期滿未
      被撤銷，視為執行完畢（構成累犯）。
（二）甲○○仍不知悔改，因竊取電纜線需用車輛，竟意圖為自
      己不法之所有，於98年7 月17日晚上10時許，獨自前往苗
      栗縣苗栗市○○路33號前，以自備鑰匙（未扣案），竊取
      乙○○所有車牌號碼W5─6815號自用小貨車，得手後旋即
      駛往苗栗縣銅鑼鄉九湖山區，與江永鎮（通緝中）會合，
      再由知情之江永鎮駕駛該輛贓車搭載甲○○，一同在鄰近
      地區尋找電纜線目標，惟因未發現合適地點，二人乃轉往
      苗栗縣銅鑼鄉市區，因在便利商店購物時，為警盤檢心虛
      ，隨即將該輛贓車棄置在苗栗縣銅鑼鄉中平村中平55之6
      號前，於98年7 月21日上午10時許，乙○○接到民眾電話
      ，告知其失竊之自用小貨車擋到門口，乙○○遂前往該處
      將車開回。嗣苗栗縣警察局刑警大隊員警，於98年10月27
      日，至台灣苗栗看守所，調查甲○○涉犯另一件竊車案件
      時，甲○○在警方尚未發覺前，主動向警方供出上情而自
      首，並願意接受裁判，警方始發現上情。
（三）案經苗栗縣警察局移送台灣苗栗地方法院檢察署檢察官偵
      查起訴。
二、證據名稱：
（一）被告甲○○於警詢時及偵、審中自白。
（二）被害人乙○○於警詢時之陳述。
（三）失車─唯讀案件基本資料1份。
（四）被告甲○○指認棄車地點照片3張。
（五）臺灣高等法院被告前案紀錄表、臺灣苗栗地方法院檢察署
      刑案資料查註紀錄表。
三、量刑理由：
    核被告甲○○所為，係犯刑法第320 條第1 項之普通竊盜罪
    。查被告甲○○有犯罪事實欄（一）記載之前案執行完畢紀
    錄，有上開前科表在卷足憑，其於前案有期徒刑執行完畢後
    5 年內，故意再犯本件有期徒刑以上刑之罪，為累犯，應依
    刑法第47條第1 項之規定，加重其刑。次查，被告甲○○在
    警方尚未發覺前，主動向警方供出竊車犯行，並願意接受裁
    判，符合自首要件，依刑法第62條前段之規定，減輕其刑。
    被告甲○○有加重及減輕事由，依法應先加後減。爰審酌被
    告甲○○年富力壯，竊取他人自用小貨車，破壞當地社會治
    安，未與被害人成立民事和解，理應重罰，惟念其犯罪手段
    平和，犯後能坦白承認，節省有限之司法資源，及竊得自用
    小貨車之價值等一切情狀，量處如主文所示之刑，並諭知易
    科罰金之折算標準，以資懲儆。至被告甲○○竊車時所用之
    自備鑰匙1 支，因未據扣案，為免將來執行之困難，本院不
    另為沒收之諭知，附此敘明。
四、應適用之法條：
（一）刑事訴訟法第273 條之1 第1 項、第299 條第1 項前段、
      第310 條之2、第454條第1項。
（二）刑法第320 條第1 項、第41條第1 項前段、第47條第1項
      、第62條前段。
（三）刑法施行法第1條之1。
五、本判決係依刑事訴訟法第310 條之2 、第454 條第1 項製作
    ，依法僅記載當事人欄、主文、犯罪事實、證據名稱以及應
    適用之法條，其中犯罪事實部分，依同法第308 條之修正立
    法理由，亦僅記載犯罪構成要件事實，關於刑罰加重事由（
    含累犯在內）免予記載（法院辦理刑事訴訟案件應行注意事
    項第144 點參照），但仍於主文予以表明，並於應適用之法
    條欄予以引用。如不服本判決，應於判決送達之日起10日內
    ，向本院提起上訴。
本案經檢察官林俊杰到庭執行職務。
中    華    民    國    99    年    7     月    6     日
                  刑事第三庭    法  官  柳章峰
以上正本證明與原本無異。
如不服本判決應於收受判決後10日內向本院提出上訴書狀，並應
應敘述具體理由。其未敘述上訴理由者，應於上訴期間屆滿後20
日內向本院補提理由書( 均須按他造當事人之人數附繕本) 「切
勿逕送上級法院」。告訴人或被害人如對本判決不服者，應具備
理由請求檢察官上訴，其上訴期間之計算係以檢察官收受判決正
本之日期為準。
                                書記官  陳采瑜
中    華    民    國    99    年    7     月    6     日
附記論罪之法條全文：
刑法第320條第1項（普通竊盜罪）
意圖為自己或第三人不法之所有，而竊取他人之動產者，為竊盜
罪，處5年以下有期徒刑、拘役或5百元以下罰金。

司法院資訊處製作；財團法人民間司法改革基金會備份。
